

Rocio Lobruno

UX/UI Design

Tengo 27 años, vivo en la ciudad de La Plata. Me gusta trabajar en equipo creo que es la única forma de aprender y crecer. Mi fuerte vinculación al mundo de los productos digitales me llevó a estudiar actualmente la carrera de **Desarrollo Frontend** por placer y curiosidad y especializarme en **Design System** para complementar mis habilidades.

rociolobruno1@gmail.com +54 9 221 5864429 Buenos Aires, Argentina





Experiencia



Dirección General de Cultura y Educación de la Provincia de Buenos Aires (2021 - ACTUALIDAD)

Visual Designer

Rediseño de la identidad visual y colaboración en el Design System para la plataforma educativa Continuemos Estudiando, proyecto de gran alcance, con impacto social en el cual colaboré con diferentes disciplinas, logrando un impacto positivo en el uso del portal.

He estado involucrada en el diseño de la identidad visual para Microscopía y en el mantenimiento del sitio web ABC en alineación con su Design System.



Coder house

(2020 - 2023)

Tutora del curso de Diseño UX/UI

Mentoría a más de 400 proyectos de estudiantes de toda Latinoamérica, guiando el proceso desde la conceptualización hasta la entrega final.

Liderazgo de talleres en metodologías UX, diseño de prototipos, investigación y accesibilidad. Desarrollo de contenidos en temas clave como benchmarking, diseño con Motion UI, UI Kits y pruebas heurísticas.

Formación

Desarrollo Frontend

ADA ITW. 2024

Design System

Cristopher Peraza. 2024

Diseño en experincia de usuario y diseño de interfaces

Coder House . 2020

Marketing digital y publicidad en redes

Coder House . 2020

Diseño en Comunicación Visual

Universidad Nacional de La Plata. 2015-2019

Profesorado en Diseño Comunicación Visual

Universidad Nacional de La Plata. 2018-2019



Agencia Bairon Media Content

(2020 - 2021)

Visual Designer

Diseño de identidad visual y creación de key visuals para clientes de Estados Unidos, trabajando en inglés.

Diseño integral para marcas reconocidas en el mercado como Mary Kay, Dermaglós, Tapamanía, cadenas de resto, entre otros. Desarrollo de la presencia web del cliente con un enfoque en experiencia de usuario. Creación de un sistema de ilustraciones que reflejó la identidad del estudio, logrando una interfaz amigable y atractiva.

Habilidades

Software de Diseño:

Figma, Adobe Creative Cloud (Illustrator, Photoshop, InDesign, Lightroom, After Effects, Premirer.

Desarrollo:

HTML 5, CSS 3, JavaScript, Git, React, Sass.

Idiomas

Español nativo Inglés conversacional